【裁判字號】    90,判,2456
【裁判日期】    901220
【裁判案由】    勞保
【裁判全文】
最  高  行  政  法  院  判  決                    九十年度判字第二四五六號
    原      告  甲○○
    被      告  勞工保險局
    代  表  人  廖碧英
右當事人間因勞保事件，原告不服行政院中華民國八十八年十月八日台八十八訴字第
三七○六一號再訴願決定，提起行政訴訟。本院判決如左：
    主  文
原告之訴駁回。
訴訟費用由原告負擔。
    事  實
緣中國農民銀行新竹分行於民國（以下同）八十七年四月九日以其員工甲○○即原告
於八十七年四月二日上午十時自該分行二樓樓梯摔落地面，頭部受傷，入住南門綜合
醫院，向被告申請職業傷害傷病給付及醫療給付；同年六月四日以原告自六十六年四
月九日起即任職中國農民銀行，八十七年二月十二日自該行新竹科學園區分行調該分
行，原單位辦理轉出手續後，該分行旋辦理轉入手續，因傳遞漏失，致原告之保險年
資無法銜接云云，申請補繳原告八十七年三、四月保險費，並請求追溯其勞工保險年
資。被告以該局未收到中國農民銀行新竹分行所寄送原告加保申報表，所請追溯勞工
保險年資一節，與勞工保險條例第十一條及其施行細則第十六條規定不合，未便同意
；又原告於八十七年四月二日受傷，係停保期間發生之事故，與勞工保險條例第十九
條第一項規定不合，乃以八十七年七月二十二日八七保承字第六○四三五二七號書函
核定不予發給傷病給付及醫療給付。原告以其自六十六年四月九日起任職中國農民銀
行，投保單位按月扣繳其保險費，未曾中斷，八十七年二月十二日自該行新竹科學園
區分行調回新竹分行，原投保單位及新竹分行辦理轉出日期與轉入日期無法銜接，致
其保險年資中斷，應不可歸責於被保險人云云，向勞工保險監理委員會（以下簡稱監
理會）申請審議。該會以中國農民銀行新竹分行所稱於八十七年三月三日辦理轉入手
續一節，據中央健康保險局北區分局八十七年六月六日八七保承字第六○三四○七○
號簡便行文表稱該分局確未收到中國農民銀行新竹分行八十七年三月三日原告加保申
報表，該分行於同年五月十五日始申報原告加保，故原告於八十七年四月二日受傷，
係停保期間發生之事故，勞保局否准追溯原告加保，並核定不予職災醫療及傷病給付
，並無不合。至稱因轉出轉入作業，致年資中斷，請求追溯保險年資云云，與勞保加
、退保係採申報制度之規定不符，乃以（87）保監審字第一○五一號審定書駁回其申
請審議。原告不服，提起訴願、再訴願，遞遭駁回，遂提起行政訴訟，茲摘敘兩造訴
辯意旨如次：
原告起訴意旨略謂：緣原告甲○○原服務於中國農民銀行科學園區分行，於中華民國
八十七年二月十二日，奉令調動中國農民銀行新竹分行，於當日轉入有簽到簿可證，
係在於同一隸屬關係之投保單位，自八十七年二月份應繳保險現金，均由轉入投保單
位之新竹分行員工薪給憑單扣除給付有該憑證可證，被轉出投保單位之科學區分行之
經辦業務人員，誤為離職申報，導致發生轉入投保單位之新竹分行無法將所扣除應繳
原告之保險現金給付，有違背勞工保險條例施行細則第三十三條之規定，顯有錯誤。
補繳保險費又被勞工保險局拒收退還，並以八七保承字第六○四三五二七號書函副本
通知原告，有損害於原告之權益，提起申請審議及訴願，再訴願，經勞工保險監理委
員會（八七）保監審字第一○五一號審定書，行政院勞工委員會台八十八勞訴字第○
○一七○八訴願決定書，行政院台八十八訴字第三七○六一號決定書同為決定駁回，
為此請求判決撤銷一再訴願決定及原處分，以維原告權益等語。
被告答辯意旨略謂：一、依照勞工保險條例第十一條及其施行細則第十六條規定略以
，各投保單位應於其所屬勞工到離職之當日列表通知保險人（本局），其保險效力自
投保單位將加退保申報表送達保險人（本局）或郵寄之當日零時起算二十四時停止；
郵寄之當日，以原寄郵局郵戳為準。二、中國農民銀行新竹分行於八十七年六月四日
來函稱已於八十七年三月三日以勞、健保合一加保申報表申報甲○○加保，經查本局
並未收到該加保表，又經函請中央健康保險局北區分局查明有無林君當日加保資料，
該分局於八十七年六月廿九日以簡便行文表函復稱，確未收到該分行所稱八十七年三
月三日寄送之林君加保表。另該分行來函均未敘明該加保表究以何種方式寄送？且未
能檢附該加保表之郵政掛號執據，無法探以詳查掛號郵件收件紀錄。本局依規定就該
分行所送加保表受理林君自八十七年五月十五日起於該分行加保生效，至函請追溯其
加保日期乙節，因與規定不合，未便同意。至林君八十七午四月二日受傷入佳南門綜
合臂院，所請職災醫療給付及八十七年四月五日至同年月十二日期間職業傷害傷病給
付，屬停保期間發生之事故，未符合勞工保險條例第十九條第一項規定，應不予給付
原告不服，申請爭議審議，經勞工保險監理委員會八十七年十二月二日保監審字第一
○五一號審定駁回，復提起訴願、再訴願，亦先後經行政院勞工委員會八十八年四月
廿一日台八十八勞訴字第○○一七○八號訴願決定書、行政院八十八年十月八日台八
十八訴字第三七○六一號再訴願決定書決定駁回。足見本局之核定。並無不當。綜上
答辯，原告陳訴顯無理由，請駁回原告之訴等語。
    理  由
一、按「符合第六條規定之勞工，各投保單位應於其所屬勞工到職、入會、到訓、離
職、退會、結訓之當日，列表通知保險人；其保險效力之開始或停止，均自應為通知
之當日起算。但投保單位非於勞工到職、入會、到訓之當日列表通知保險人者，除依
本條例第七十二條規定處罰外，其保險效力之開始，均自通知之翌日起算。」「被保
險人或其受益人，於保險效力開始後，停止前發生保險事故者，得依本條例規定，請
領保險給付。」為行為時修正前勞工保險條例第十一條及第十九條第一項所明定。又
「符合本條例第六條規定之勞工，各投保單位於其所屬勞工到職、入會、到訓之當日
列表通知保險人者，其保險效力之開始，自投保單位將加保申報表送達保險人或郵寄
之當日零時起算；投保單位非於勞工到職、入會、到訓之當日列表通知保險人者，其
保險效力之開始，自投保單位將加保申報表送達保險人或郵寄之翌日零時起算。」復
為同條例施行細則第十六條第一項所明定。二、中國農民銀行新竹分行於八十七年四
月九日以其員工甲○○即原告於八十七年四月二日上午十時自該分行二樓樓梯摔落地
面，頭部受傷，入住南門綜合醫院向被告申請職業傷害傷病給付及醫療給付暨申請補
繳八十七年三、四月份保險費，請求追溯甲○○勞工保險年資被告則以其未收到中國
農民銀行新竹分行所寄送原告加保申報表，所請追溯勞工保險年資一節，與勞工保險
條例第十一條及其施行細則第十六條規定不合，未便同意；又原告於八十七年四月二
日受傷，係停保期間發生之事故，與勞工保險條例第十九條第一項規定不合，乃以八
十七年七月二十二日八七保承字第六○四三五二七號書函核定不予發給傷病給付及醫
療給付，與首揭規定尚無不合。三、原告不服，循序提起行政爭訟，起訴意旨詳如事
實欄所載，要旨略謂：其自六十六年四月九日起任職中國農民銀行，投保單位按月扣
繳其保險費，未曾中斷，八十七年二月十二日自該行新竹科學園區分行調回新竹分行
，原投保單位及新竹分行辦理轉出日期與轉入日期無法銜接，致其保險年資中斷，應
不可歸責於被保險人等語。四、經查：(一)中國農民銀行新竹科學園區分行於八十七年
三月二日辦理原告退保手續後，並無其勞保加保資料；又中國農民銀行新竹分行雖於
八十七年六月四日致函被告稱已於八十七年三月三日以勞、健保合一加保申報表辦理
原告加保手續，惟據中央健康保險局北區分局八十七年六月六日八七保承字第六○三
四○七○號簡便行文表稱該分局確未收到中國農民銀行新竹分行八十七年三月三日原
告加保申報表，該分行於同年五月十五日始申報原告加保。(二)、原告於八十七年四月
二日受傷，係停保期間發生之事故，被告核定不予發給傷病給付及醫療給付，於法尚
無不合。(三)、原告請求重新審定續保（銜接日期），核與行為時勞工保險條例第十一
條及其施行細則第十六條規定不合，被告未予同意，亦無不合。(四)、至於原告就其所
受損失，可依行為時勞工保險條例第七十二條第一項規定，向投保單位請求損害賠償
，係另一問題。綜上所述，原告請求撤銷原處分之理由，經核尚不足採，被告所為上
開否准處分，於法尚無不合，訴願決定及再訴願決定，遞予維持，並無違誤，原告起
訴意旨經查無理由，應予駁回。
據上論結，本件原告之訴為無理由，爰依行政訴訟法施行法第二條、行政訴訟法第九
十八條第三項前段，判決如主文。
中    華    民    國      九十      年     十二       月     二十       日
                    最 高 行 政 法 院  第 二 庭
                                審 判 長 法  官      陳  石  獅
                                         法  官      鄭  淑  貞
                                         法  官      彭  鳳  至
                                         法  官      高  啟  燦
                                         法  官      黃  合  文
右  正  本  證  明  與  原  本  無  異
                                         法院書記官  蘇  金  全
中    華    民    國      九十      年      十二      月    二十七      日


司法院資訊處製作；財團法人民間司法改革基金會備份。
